臺灣嘉義地方法院刑事判決　　　　　　　　　　　　　九十一年度訴字第一八九號
　　公　訴　人　臺灣嘉義地方法院檢察署檢察官
　　被　　　告　甲○○
右列被告因違反毒品危害防制條例案件，經檢察官提起公訴（九十一年度毒偵字第二
五四號），本院判決如左：
    主  文
甲○○連續施用第一級毒品，累犯，處有期徒刑拾月，扣案之海洛因壹小包（合計淨
重零點肆捌公克、包裝重零點貳伍公克）沒收銷燬之；又連續施用第二級毒品，累犯
，處有期徒刑柒月；應執行有期徒刑壹年肆月，扣案之海洛因壹小包（合計淨重零點
肆捌公克、包裝重零點貳伍公克）沒收銷燬之。
    事  實
一、甲○○前於民國八十五年間，因違反藥事法案件，經本院判處有期徒刑五月，如
    易科罰金，以三百元折算一日確定，並於八十六年六月十三日易科罰金執行完畢
    ，復因施用毒品案件，經本院以九十年度毒聲字第六八四號及九十年度毒聲字第
    七七八號先後裁定送觀察、勒戒後，均無繼續施用毒品之傾向，而經本署檢察官
    先後於民國九十年七月二十七日及九十年八月二十六日分別以九十年度毒偵字第
    七八七號及九十年度毒偵字第八八九號為不起訴處分確定。詎其仍不知悔改，分
    別基於施用第一級毒品海洛因、第二級毒品安非他命之概括犯意，自九十一年二
    月下旬某日起至九十一年三月二十一日上午八時二十分許為嘉義憲兵隊採尿時起
    回溯九十六小時前之某時點止，連續在嘉義市「王子飯店」房間內，施用第二級
    毒品安非他命多次；又自九十一年三月中旬某日起至九十年三月二十一日上午八
    時二十分為嘉義憲兵隊採尿時起回溯二十四小時之某時點止，連續在嘉義市「王
    子飯店」施用第一級毒品海洛因多次，嗣經警於九十一年三月二十日凌晨三時許
    在嘉義市○○○路與民生北路口處查獲，並扣得海洛因一包。
二、案經嘉義憲兵隊報請台灣嘉義地方法院檢察署檢察官偵查起訴。
    理  由
一、訊據被告甲○○對於右揭犯行，供承不諱，而其經嘉義憲兵隊採集尿液送驗之結
    果，呈嗎啡及甲基安非他命陽性反應，有國防部憲兵司令部刑事鑑識中心鑑驗通
    知書一份在卷可查，並有海洛因一包扣案可資佐證。而被告前因施用毒品案件，
    經臺灣嘉義地方法院裁定送觀察、勒戒後，認無繼續施用毒品之傾向，由本署檢
    察官於九十年七月二十七日及九十年八月二十六日以九十年度毒偵字第七八七號
    及九十年度毒偵字第八八九號為不起訴處分確定，亦有該不起訴處分書影本二份
    在卷足憑。其於五年內再犯毒品危害防制條例第十條第一項、第二項之施用第一
    級、第二級毒品罪，被告三犯施用第一級、第二級毒品之犯行，洵堪認定。
二、按海洛因、安非他命係毒品危害防制條例第二條第一項第一款、第二款所定之第
    一、二級毒品。被告前因施用毒品案件，經本院二次裁定送觀察、勒戒，均因無
    施用傾向為台灣嘉義地方法院檢察署檢察官不起訴處分確定，已如前述，其於未
    滿五年內復再犯本件施用第一、二級毒品之犯行，為三犯，是核其所為，係分別
    犯違反毒品危害防制條例第十條第一項之施用第一級毒品罪及第十條第二項之施
    用第二級毒品罪。其施用第一級毒品及施用第二級毒品前、後持有第一級毒品、
    第二級毒品之低度行為，應分別為施用第一級毒品及施用第二級毒品之高度行為
    所吸收，不另論罪。又被告先後多次施用第一級、第二級毒品犯行，均時間緊接
    ，方法雷同，所犯係構成要件相同之罪名，顯均係基於概括犯意為之，均應依刑
    法第五十六條連續犯規定論以一罪，並加重其刑。而前開連續施用第一級毒品及
    連續施用第二級毒品二罪間，犯意各別，行為互異，犯罪構成要件亦不同，自應
    分論併罰。被告於八十五年間曾因違反麻醉藥品管理條例案件，經本院判處有期
    徒刑五月確定，於八十六年六月十三日執行完畢，有臺灣嘉義地方法院檢察署刑
    案資料查註紀錄表附於偵查卷、臺灣高等法院被告全國前案紀錄表附於本院卷可
    按，其於有期徒刑執行完畢內五年內再犯本件有期徒刑以上之罪，為累犯，應依
    刑法第四十七條規定就被告連續施用第一級、第二級毒品犯行部分均遞加重其刑
    。爰審酌被告前曾施用毒品，經強制戒治，獲邀寬典予不起訴處分後，猶不思悔
    改，再度施用毒品，顯乏禁絕毒害之決心，及犯罪之動機、目的，及坦認大部分
    犯行、態度尚稱良好等一切情狀，量處如主文所示之刑，並定其應執行之刑，以
    示懲儆。
三、扣案之海洛因一小包，係被告所有供其施用之第一級毒品，業據被告供承在卷，
    且該些毒品經送法務部調查局鑑定之結果，確為第一級毒品海洛因（淨重０‧四
    八公克、包裝重四０‧二五公克），有法務部調查局鑑定通知書附於本院卷足考
    ，爰依毒品危害防制條例第十八條第一項前段規定宣告沒收銷燬之。
據上論斷，應依刑事訴訟法第二百九十九條第一項前段，毒品危害防制條例第十條第
一項、第二項、第十八條第一項前段，刑法第十一條前段、第五十六條、第四十七條
、第五十一條第五款，判決如主文。
本案經檢察官游悅晨到庭執行職務。
中      華      民      國    九十一    年      五      月     十六     日
                              臺灣嘉義地方法院刑事第一庭
                                  法  官  林  坤  志
右正本證明與原本無異。
如不服本判決，應於判決送達後十日內，向本院提出上訴狀。
中      華      民      國    九十一    年       五     月     十六     日
                                  書記官  李  子  英
附錄法條：
毒品危害防制條例第十條第一項、第二項
施用第一級毒品者，處六月以上五年以下有期徒刑。
施用第二級毒品者，處三年以下有期徒刑。
